ru: Световые эффекты бумбокса: Огни синхронизированные с ритмом; Многоцветный светодиод; Нет; RGB-световое шоу; Статичный одноцветный светодиод; Другой
nl: Boombox verlichtingseffecten: Beat-gesynchroniseerde lichten; Veelkleurige LED; Geen; RGB-lichtshow; Statische eenkleurige LED; Andere
it: Effetti di illuminazione boombox: Luci sincronizzate al ritmo; LED multicolore; Nessuna; Spettacolo di luci RGB; LED monocolore statico; Altro
da: Boombox-lyseffekter: Beatsynkroniserede lys; Flerfarvet LED; Ingen; RGB lysshow; Statisk enkeltfarvet LED; Andet
pl: Efekty świetlne boomboxa: Światła zsynchronizowane z rytmem; Wielokolorowe diody LED; Brak; Pokaz świateł RGB; Statyczne jednokolorowe diody LED; Inne
fi: Boomboxin valaistusefektit: Rytmiin synkronoidut valot; Monivärinen LED; Ei mitään; RGB-valoshow; Staattinen yksivärinen LED; Muu
ja: ブームボックス照明効果: ビート同期ライト; マルチカラー LED; なし; RGB ライトショー; 静的単色 LED; その他
vi: Hiệu ứng ánh sáng boombox: Đèn đồng bộ nhịp; LED nhiều màu; Không có; Trình diễn ánh sáng RGB; LED đơn màu tĩnh; Khác
pt-BR: Efeitos de iluminação do boombox: Luzes sincronizadas com a batida; LED multicolorido; Nenhum; Show de luzes RGB; LED estático de cor única; Outro
cs: Světelné efekty boomboxu: Světla synchronizovaná s rytmem; Vícebarevné LED; Žádný; RGB světelná show; Statická jednobarevná LED; Jiné
el: Εφέ φωτισμού boombox: Φώτα συγχρονισμένα με ρυθμό; Πολύχρωμο LED; Καμία; Φωτιστικό σόου RGB; Στατικό μονόχρωμο LED; Άλλο
nb: Boombox lyseffekter: Taktsynkroniserte lys; Flerfarget LED; Ingen; RGB-lysshow; Statisk enfarget LED; Annet
ro-RO: Efecte de iluminare boombox: Lumini sincronizate cu ritmul; LED multicolor; Niciuna; Spectacol de lumini RGB; LED static unicolor; Altele
zh-CN: 音响照明效果: 节奏同步灯光; 多色 LED; 无; RGB 灯光秀; 静态单色 LED; 其他
sv: Boombox-belysningseffekter: Taktsynkade ljus; Flerfärgad LED; Inga; RGB-ljusshow; Statisk enfärgad LED; Övrigt
hu: Boombox-világítási effektek: Ütemre szinkronizált fények; Többszínű LED; Egyik sem; RGB fényshow; Statikus egyszínű LED; Egyéb
th: เอฟเฟกต์ไฟบูมบ็อกซ์: ไฟซิงค์กับจังหวะ; LED หลายสี; ไม่มี; RGB ไลท์โชว์; LED สีเดียวคงที่; อื่นๆ
bg-BG: Светлинни ефекти на касетофона: Светлини синхронизирани с ритъма; Многоцветен LED; Няма; RGB светлинно шоу; Статичен едноцветен LED; Други
hr-HR: Svjetlosni efekti boomboxa: Svjetla sinkronizirana s ritmom; Višebojni LED; Nema; RGB svjetlosni show; Statički jednobojni LED; Ostalo
pt-PT: Efeitos de iluminação do boombox: Luzes sincronizadas com a batida; LED multicor; Nenhum; Espetáculo de luzes RGB; LED estático de cor única; Outro
sk-SK: Svetelné efekty boomboxu: Svetlá synchronizované s rytmom; Viacfarebná LED; Žiadny; RGB svetelná šou; Statická jednofarebná LED; Iné
ko: 붐박스 조명 효과: 비트 동기화 조명; 멀티컬러 LED; 없음; RGB 라이트쇼; 정적 단색 LED; 기타
es: Efectos de iluminación del boombox: Luces sincronizadas con el ritmo; LED multicolor; Ninguno; Espectáculo de luces RGB; LED estático de un solo color; Otros
tr: Boombox aydınlatma efektleri: Ritme senkronize ışıklar; Çok renkli LED; Hiçbiri; RGB ışık gösterisi; Statik tek renkli LED; Diğer
fr: Effets d’éclairage de l’enceinte portable: Lumières synchronisées au rythme; LED multicolore; Aucune; Spectacle lumineux RGB; LED unicolore statique; Autre
sl-SI: Svetlobni učinki boomboxa: Luči sinhronizirane z ritmom; Večbarvna LED; Brez; RGB svetlobna predstava; Statična enobarvna LED; Drugo
zh-TW: 手提音響燈光效果: 節拍同步燈光; 多色 LED; 無; RGB 燈光秀; 靜態單色 LED; 其他
de: Boombox-Lichteffekte: Beat-synchrone Lichter; Mehrfarbige LED; Keine; RGB-Lichtshow; Statische einfarbige LED; Sonstiges
lt-LT: Boombox apšvietimo efektai: Ritmo sinchronizuotos šviesos; Daugiaspalvis LED; Nėra; RGB šviesos šou; Statiškas vienspalvis LED; Kita
en: Boombox lighting effects: Beat-synced lights; Multicolor LED; None; RGB light show; Static single-color LED; Other